# 请教陈版，工程资本化问题

提问人：sherry_hyx 时间：2012-01-13 10:30:27
版主想问一下，某公司做装修改造工程，目前支付了20%的工程款，记在在建工程，但是工程已经完工。政府之前口头说会负担80%，但目前仍未支付该款项，这部分未入账。 这个装修工程是自有固定资产装修，应该是可以资本化的。 现在的情况，我们是应该这样挂账，最终看与政府协商的结果。还是应该先按合同总价确认资产呢？

回答人：chenyiwei
建议先按合同总价确认固定资产，差额部分作为对施工承包商的负债。如果以后确由政府代为支付的，再把该应付款项转为递延收益，在剩余折旧年限内摊销。 需要注意的是：贵公司与施工单位之间的工程施工合同，以及贵公司与政府之间的补助协商，是两个独立的法律关系，两者是不能互相抵销的。即使最后政府不给补助，贵公司对施工单位的支付工程价款的合同义务也仍然存在，应确认为负债。